# 股份支付回购条款

提问人：Ryan_q 时间：2022-06-30 20:39:19
@chenyiwei，陈版主，请教：
某股份支付写明：激励对象已行权部分自期权首次授予日起未满 48 个月的，控股股东或其指定的主体有权按“实际出资额×（1+ 12%×持股年限）-持股期间现金分红收益”计算得出的金额（“固定收益价格”）回购。
问：
该条款中“或指定的主体”未表明该主体是发行人主体，可能是实际控制人拥有的其他公司，上述条款是否会造成发行人构成回购义务，确认金融负债问题？
望陈版主指导！

回答人：chenyiwei
由于不能排除控股股东指定由发行人自身行使回购权，故理论上发行人也应确认相关负债。所以建议此类条款要更严谨，至少明确将发行人自身排除出“指定主体”的范围。